【裁判字號】    97,易,938
【裁判日期】    970813
【裁判案由】    毒品危害防制條例
【裁判全文】
臺灣士林地方法院刑事判決               97年度易字第938號
公  訴  人  臺灣士林地方法院檢察署檢察官
被      告  甲○○
                    現另案於臺灣台北監獄執行中
上列被告因毒品危害防制條例案件，經檢察官提起公訴（96年度
毒偵字第2449號），被告於本院準備程序中就被訴之事實為有罪
之陳述，經本院當庭裁定改依簡式審判程序審理並判決如下：
    主  文
甲○○施用第二級毒品，累犯，處有期徒刑伍月，如易科罰金以
新台幣壹仟元折算壹日。第二級毒品甲基安非他命貳包（總毛重
貳點零公克，驗餘總重貳點貳捌肆公克）沒收銷燬。
    事  實
一、甲○○前因施用毒品案件，先後2次經觀察、勒戒後，均認
    無繼續施用毒品之傾向，經臺灣士林地方法院檢察署檢察官
    分別於民國89年11月10日、93年1 月20日釋放出所，並分別
    以89年度毒偵字第2435號、92年度毒偵緝字第1202號為不起
    訴處分確定。復因施用毒品案件，經本院以94年度士簡字第
    891 號判決處有期徒刑5 月確定，於95年8 月8 日縮刑期滿
    執行完畢。再因施用毒品案件，經臺灣宜蘭地方法院於95
    年7 月24日以95年度宜簡字第221 號判決處有期徒刑3 月，
    於95年12月11日易科罰金執行完畢。詎仍未悛悔，復基於施
    用第二級毒品甲基安非他命之犯意，於96年10月30日15時40
    分許為警採尿前1 日（即29日）某時許，在台北縣汐止市新
    台五線某家網咖之廁所內，以燃燒玻璃球方式，施用第二級
    毒品甲基安非他命。嗣於96年10月30日13時40分許，為警在
    臺北縣汐止市○○○路118 號8 樓樓梯間查獲，並扣得第二
    級毒品甲基安非他命2 小包（總毛重2.30公克，驗餘總重
    2.284 公克）。
二、案經臺北縣政府警察局汐止分局報告臺灣士林地方法院檢察
    署檢察官偵查起訴。
    理  由
一、本件被告所犯非死刑、無期徒刑或最輕本刑有期徒刑3 年以
    上之罪，亦非高等法院管轄第一審案件，且於準備程序進行
    中，被告先就被訴事實為有罪之陳述，經告知被告簡式審判
    程式之旨，並聽取檢察官、被告之意見後，本院當庭裁定進
    行簡式審判程式，是本件之證據調查，依刑事訴訟法第273
    條之2 規定，不受同法第159 條第1 項、第161 條之2 、第
    161 條之3 、第163 條之1 及第164 條至第170 條規定之限
    制，合先敘明。
二、上揭犯罪事實，業據被告甲○○於本院審理時坦承不諱，而
    被告經警查獲採尿經送臺灣檢驗科技股份有限公司以氣相層
    析質譜分析法鑑驗結果，呈安非他命類安非他命、甲基安非
    他命陽性反應，有臺灣檢驗科技股份有限公司96年11月16日
    編號CH／2007／B0345 號濫用藥物尿液檢驗報告1 紙附於96
    年度毒偵字第2449號偵查卷第38頁可稽，又透明結晶物2 包
    ，經送鑑識，呈安非他命類甲基安非他命陽性反應，有臺灣
    檢驗科技股份有限公司96年11月26日編號CH／2007／B0558
    號濫用藥物檢驗報告1 紙附於96年度毒偵字第2449號偵查卷
    第40頁可稽，是被告自白施用第二級毒品甲基安非他命，應
    認與事實相符，而可採信，前開事實應堪認定。又被告甲○
    ○前因施用毒品案件，先後2 次經觀察、勒戒後，均認無繼
    續施用毒品之傾向，經臺灣士林地方法院檢察署檢察官分別
    於民國89年11月10日、93年1 月20日釋放出所，有臺灣高等
    法院被告前案紀錄表可稽，是被告本次係於觀察、勒戒執行
    完畢釋放後5 年內，再犯施用毒品罪，自應依法追訴處罰。
三、經查，人體施用甲基安非他命後，其主要代謝物中，未改變
    型態之甲基安非他命占施用劑量達43% ，安非他命則約為5%
    ；人體若係施用安非他命後，主要代謝物中則有未改變型態
    之安非他命，但無甲基安非他命，有法務部調查局93年5 月
    4 日調科壹字第09362413980 號函可佐，足見人體若施用安
    非他命，其尿液代謝物不可能出現甲基安非他命，惟人體若
    施用甲基安非他命，其尿液代謝物除主要有甲基安非他命外
    ，亦可能有少量之安非他命，是本案被告為警查獲採集之尿
    液除呈現少量之安非他命陽性反應外，主要係呈現甲基安非
    他命之陽性反應，依上開函示，被告應係施用甲基安非他命
    （起訴書係記載施用安非他命，應予更正），核先敘明。次
    查甲基安非他命為毒品危害防制條例所稱之第二級毒品，觀
    諸該條例第2 條第2 項第2 款規定甚明。核被告所為，係犯
    毒品危害防制條例第10條第2 項之施用第二級毒品罪。其施
    用第二級毒品甲基安非他命前持有第二級毒品甲基安非他命
    之低度行為，為施用第二級毒品甲基安非他命之高度行為所
    吸收，不另論罪。又被告有事實欄所載前案犯罪科刑並執行
    完畢之情形，有臺灣高等法院被告前案紀錄表1 份在卷可查
    ，其受有期徒刑執行完畢後，5 年內故意再犯有期徒刑以上
    之本罪，為累犯，應依刑法第47條第1 項之規定加重其刑。
    爰審酌被告前曾有施用毒品之犯行，經觀察、勒戒及判刑後
    ，仍未戒除惡習而繼續施用，並考量其生活狀況、智識程度
    ，暨犯罪後坦承犯行等一切情狀，量處如主文所示之刑，並
    諭知易科罰金之折算標準。扣案之第二級毒品甲基安非他命
    2 小包（總毛重2.30公克，驗餘總重2.28 4公克），應依毒
    品危害防制條例第18條第1 項前段規定宣告沒收銷燬之。
據上論斷，應依刑事訴訟法273 條之1 第1 項、第299 條第1項
前段，毒品危害防制條例第10條第2 項、第18條第1 項前段，刑
法第11條、第41條第1 項前段、第47條第1 項，判決如主文。
本案經檢察官翁偉倫到庭執行職務。
中    華    民    國    97    年    8     月    13    日
                  刑事第一庭法  官  賴邦元
以上正本證明與原本無異。
如不服本判決，應於收受送達後10日內向本院提出上訴書狀，其
未敘述上訴理由者，應於上訴期間屆滿後20日內向本院補提理由
書狀（均須按他造當事人之人數附繕本）。
                            書記官  游育慈
中    華    民    國    97    年    8     月    13    日
附錄本案論罪科刑法條之依據：
毒品危害防制條例第10條
施用第一級毒品者，處 6 月以上 5 年以下有期徒刑。
施用第二級毒品者，處 3 年以下有期徒刑。


司法院資訊處製作；財團法人民間司法改革基金會備份。
